【裁判字號】    98,易,694
【裁判日期】    980730
【裁判案由】    竊盜
【裁判全文】
臺灣彰化地方法院刑事判決               98年度易字第694號
公  訴  人  臺灣彰化地方法院檢察署檢察官
被      告  乙○○
                      鎮戶政事務所）
                    （現於臺灣臺南監獄臺南分監執行中）
            甲○○
上列被告因竊盜案件，經檢察官提起公訴（98年度偵字第4597、
4598號），本院依簡式審判程序判決如下：
    主  文
乙○○結夥三人以上攜帶兇器竊盜，累犯，處有期徒刑壹年。扣
案彈簧剪壹支、手套壹副均沒收。
甲○○結夥三人以上攜帶兇器竊盜，處有期徒刑拾月。扣案彈簧
剪壹支、手套壹副均沒收。
    事  實
一、乙○○（自稱「李世煌」）前因詐欺案件，經臺灣臺南地方
    法院以95年度簡字第1041號判處有期徒刑4 月確定，於民國
    96年3 月7 日易科罰金執行完畢。仍不知警惕，於97年5 月
    13日凌晨2 時許，與甲○○、吳峻銘（業經本院以97年度易
    字第1056號判決處有期徒刑10月，經臺灣高等法院臺中分院
    以97年度上易字第1337號駁回上訴而確定）共同意圖為自己
    不法之所有，並基於竊盜之犯意聯絡，由甲○○攜帶其所有
    之彈簧剪1 支及手套1 副為行竊工具，並由乙○○駕駛其不
    知情之友人陳燕昭所有之車牌號碼0511-TX 號自用小客車搭
    載甲○○至國道1 號北斗交流道下之便利商店與吳峻銘會合
    後，改由吳峻銘駕駛車牌號碼X3-3150 號自用小客車，搭載
    乙○○、甲○○一同前往彰化縣芳苑鄉○○村○○段5-1673
    地號，而推由乙○○、甲○○持上開彈簧剪及手套剪斷及收
    取臺灣電力股份有限公司（下稱臺電公司）所有電桿編號建
    平幹76X3至76X7號之電纜線約38公斤（價值約新臺幣4674元
    ），並由吳峻銘負責將裸銅搬運至車上及接應把風，而以此
    方式共同竊取上開電纜線得手。嗣於同日2 時20分許，彰化
    縣芳苑鄉建平村巡守隊分隊長林國欣發覺電纜線遭剪斷而報
    警處理，乙○○、甲○○及吳峻銘分頭逃逸，惟吳峻銘駕駛
    車牌號碼X3-3150 號自用小客車在彰化縣二林鎮振興里自由
    巷之產業道路為警查獲，並扣得上開彈簧剪1 支、手套1 副
    、電纜線38公斤（電纜線均已發還），嗣循線查獲乙○○、
    甲○○涉案，始悉上情。
二、案經臺電公司技術員丙○○訴由彰化縣警察局芳苑分局報告
    臺灣彰化地方法院檢察署檢察官偵查起訴。
    理  由
一、被告乙○○、甲○○所涉為死刑、無期徒刑、最輕本刑為3
    年以上有期徒刑或高等法院管轄第一審案件以外之罪，並於
    本院行準備程序時就被訴事實為有罪之陳述，本院合議庭依
    刑事訴訟法第273 條之1 第1 項規定，裁定改由受命法官獨
    任行簡式審判程序，先予敘明。
二、上揭犯罪事實，業據被告乙○○、甲○○於警詢、偵訊及本
    院審理時坦承不諱（98年度偵字第4597號卷第4 頁、98年度
    偵字第4598號卷第4 、10、43頁、本院卷第35、40頁），核
    與證人即共犯吳峻銘證述相符（98年度偵字第4597號卷第7
    、13頁），並據證人丙○○、林國欣於警詢中證述綦詳（同
    上偵卷第17、19頁），復有電力線路失竊現場調查報告、贓
    物認領保管單、臺電公司彰化區營業處領回警方查獲電纜線
    證明單各1 紙、照片11張、彰化縣警察局芳苑分局扣押筆錄
    1 份、車籍查詢基本資料1 紙在卷可稽（同上偵卷第20至27
    、29頁），足認被告2 人之自白均與事實相符。綜上，本案
    事證明確，被告2 人上開犯行均堪認定，應依法論科。
三、按刑法上所謂結夥3 人以上係指有共同犯罪之故意，結為一
    夥而言。把風行為，在排除犯罪障礙，助成犯罪之實現，在
    合同意思範圍內分擔犯罪行為之一部，故亦係共同正犯而應
    計入結夥之內（最高法院94年度臺上字第5813號判決意旨參
    照）。次按刑法第321 條第1 項第3 款之攜帶兇器竊盜罪，
    係以行為人攜帶兇器竊盜為其加重條件，此所謂兇器，其種
    類並無限制，凡客觀上足以對人之生命、身體、安全構成威
    脅，具有危險性之兇器均屬之，且祇須行竊時攜帶此種具有
    危險性之兇器為已足，並不以攜帶之初有行兇之意圖為必要
    （最高法院79年臺上字第5253號判例意旨參照）。查被告乙
    ○○、甲○○與共犯吳峻銘所持供竊盜使用之彈簧剪，係金
    屬製品，質地堅硬，客觀上足對人之生命、身體、安全構成
    威脅，具有危險性，為刑法第321 條第1 項第3 款所稱之兇
    器無疑。是核被告乙○○、甲○○所為，均係犯刑法第321
    條第1 項第3 款、第4 款之結夥三人以上攜帶兇器竊盜罪。
    又被告乙○○、甲○○與共犯吳峻銘就上開竊盜犯行，有犯
    意聯絡及行為分擔，均為共同正犯。被告乙○○前因詐欺案
    件，經臺灣臺南地方法院以95年度簡字第1041號判處有期徒
    刑4 月確定，於96年3 月7 日易科罰金執行完畢，有臺灣高
    等法院被告前案紀錄表可稽，其於有期徒刑執行完畢後，5
    年內故意再犯本案最重本刑為有期徒刑以上之罪，為累犯，
    應依刑法第47條第1 項規定加重其刑。爰審酌被告2 人均正
    值壯年，不思以正當方式謀生，僅因欠缺金錢，貪圖不法利
    益，即竊取他人物品，顯然欠缺法治觀念，所為侵害他人財
    產法益，且係以攜帶兇器、結夥3 人以上之方式為竊盜犯行
    ，所為危害社會治安，甚不足取；惟渠等均坦承犯行，尚有
    悔意，犯後態度尚佳，暨審酌渠等智識程度、生活狀況等一
    切情狀，各量處如主文所示之刑，以示懲儆。末按沒收物之
    執行完畢與沒收物之不存在，並非一事，因犯罪必須沒收之
    物，雖已於共同正犯中之一人確定判決諭知沒收銷燬，並已
    執行完畢，基於共同犯罪行為，應由共同正犯各負全部責任
    之理論，對於其他共同正犯之判決，仍應宣告沒收（最高法
    院98年度臺上字第1899、3283號判決意旨可資參照），本案
    扣案彈簧剪1 支及手套1 副，係被告甲○○所有，供被告2
    人及共犯吳峻銘用以為本案竊盜犯行，業據被告乙○○、甲
    ○○供述在卷（本院卷第40頁），雖上開扣案物品於共犯吳
    峻銘案件判決確定後，業經臺灣彰化地方法院檢察署執行沒
    收在案，有本院電話洽辦公務紀錄單、臺灣彰化地方法院檢
    察署檢察官扣押（沒收）物品處分命令各1 紙在卷可稽，惟
    揆諸前揭說明，仍應宣告沒收，爰依刑法第38條第1 項第2
    款規定，併予宣告沒收如主文所示。
據上論斷，應依刑事訴訟法第273 條之1 第1 項、第299 條第1
項前段，刑法第28條、第321 條第1 項第3 款、第4 款、第47條
第1 項、第38條第1 項第2 款，判決如主文。
本案經檢察官蔡曉崙到庭執行職務。
中    華    民    國    98    年    7     月    30    日
                  刑事第一庭  法  官  楊舒嵐
以上正本證明與原本無異。
如不服本判決應於收受判決後10日內，向本院提出上訴書狀，並
應敘述具體理由; 其未敘述上訴理由者，應於上訴期間屆滿後20
日內向本院補提理由書（均須按他造當事人之人數附繕本）「切
勿逕送上級法院」。
告訴人或被害人對於判決如有不服具備理由請求檢察官上訴者，
其上訴期間之計算係以檢察官收受判決正本之日期為準。
中    華    民    國    98    年    7     月    30    日
                              書記官  陳如玲
附錄論罪科刑法條：
刑法第321條第1項
犯竊盜罪而有左列情形之一者，處 6 月以上、 5 年以下有期徒
刑：
一、於夜間侵入住宅或有人居住之建築物、船艦或隱匿其內而犯
    之者。
二、毀越門扇、牆垣或其他安全設備而犯之者。
三、攜帶兇器而犯之者。
四、結夥三人以上而犯之者。
五、乘火災、水災或其他災害之際而犯之者。
六、在車站或埠頭而犯之者。


司法院資訊處製作；財團法人民間司法改革基金會備份。
